臺灣高等法院交通事件裁定　　　　　　　　　　　　九十三年度交抗字第一七八號
　　抗　告　人　甲○○
　　即受處分人
右抗告人因違反道路交通管理處罰條例案件，不服臺灣臺北地方法院九十三年度交聲
字第五四號，中華民國九十三年一月二十八日所為第一審裁定（原處分案號：北市裁
三字第裁二二─ＡＧ0000000號），提起抗告，本院裁定如左：
    主      文
抗告駁回。
    理      由
一、受處分人甲○○駕駛邱添益所有之車牌ＩＬ─六七四七號自用小客車，於民國九
    十二年八月二日二十三時四十八分許，沿臺北市○○○路東向西方向行駛，途經
    該路六段一三六巷口有行車管制號誌交岔路口之際，明知其面對遵行方向之號誌
    係禁止車輛通行之「圓形紅燈」行車管制號誌，竟不遵守該燈光管制闖紅燈，為
    臺北市政府警察局內湖分局交通分隊依據採證相片逕行舉發，甲○○於舉發單所
    載應到案日期提出申訴並告知其為實際駕駛人，經原處分機關請舉發單位調查結
    果，仍認受處分人甲○○確有前揭違規行為，乃於九十二年十二月二日裁處受處
    分人罰鍰二千七百百元併記違規點數三點。
二、受處分人異議意旨略以：當時因值深夜接近該巷口發現號誌變為黃燈，乃緊急煞
    車，為免翻車而未一次煞到底，故超越停止線，縱能停止亦在路中無益於南北向
    交通，只有通過一途，交通執法人員未顧及當時情況僅依僵硬偏頗之儀器掛帥，
    實有不當云云。
三、原法院以：受處分人右揭闖越紅燈之違規行為，有舉發通知單及照片二紙在卷可
    稽，並經原處分機關調查詳明，此有臺北市政府警察局內湖分局九十二年十月三
    十一日北市警內分交字第０九二六三三八八八００號書函存卷可查。受處分人見
    紅燈管制，本應停車等候，何況有黃燈警示、提醒及緩衝之機會，焉能因其駕駛
    疏忽未見黃燈，速度過快未能煞停，即為其闖越紅燈之當然藉口，何況詳觀違規
    採證照片所示，南北向車道尚有機車駕駛人於路口停等準備起步，以受處分人所
    辯，豈非以其一己之私置他人安全於不顧，受處分人所辯，顯然悖於本法保護道
    路交通安全之意旨甚鉅，不可採信。本件事證明確，受處分人之違規行為堪以認
    定，從而原處分機關乃依道路交通管理處罰條例第五十三條第一項（贅載第一項
    ）及違反道路交通管理事件統一裁罰標準表規定，裁處受處分人罰鍰二千七百元
    併記違規點數三點，核無違誤，而駁回受處分人之異議。
四、按汽車駕駛人駕駛汽車，應遵守道路交通標誌、標線、號誌之指示，道路交通安
    全規則第九十條前段定有明文，而道路交通標誌標線號誌設置規則第二百零六條
    第五款第一目規定「圓形紅燈」之行車管制號誌係表示禁止車輛通行，如汽車駕
    駛人行經有燈光管制之交叉路口闖紅燈，處新臺幣一千八百元以上五千四百元以
    下罰鍰併記違規點數三點，道路交通管理處罰條例第五十三條及違反道路交通管
    理事件統一裁罰標準表亦有處罰規定。本件受處分人確有於行進車道行車管制號
    誌為圓形紅燈狀態下通過右揭交岔路口之事實，業據受處分人於原審自承在卷，
    並有現場照片在卷可稽，原審依上開事證，認原處分機關對受處分人所為裁罰並
    無不當而予以駁回，經核並無不合。受處分人以渠以當時之時速為五十餘公里，
    接近交岔路口時，發現號誌由綠燈變換為黃燈，因當時車速無法在停止線前停止
    ，不得不採迅速通過之應變措施，然就該部分主張並未提出任何證據資為佐證，
    尚難憑以認定前開現場拍攝照片所呈現其於紅燈狀態猶繼續前行穿越交岔路口之
    事實有何不實之處，是則受處分人所為抗告，為無理由，應予駁回。
據上論斷，應依道路交通案件處理辦法第二十六條，刑事訴訟法第四百十二條裁定如
主文。
中　　華　　民　　國　  　九十三  　　年      三      月     三十一     日
                            臺灣高等法院交通法庭
                                審判長法  官  許  國  宏
                                      法  官  洪  光  燦
                                      法  官  林  勤  純
右正本證明與原本無異。
本裁定不得再抗告。
                                      書記官  葉  瑩  庭
中　　華　　民　　國　  　九十三  　　年      三      月     三十一     日
